臺灣臺北地方法院刑事判決　　　　　　　　　　　　八十九年度交易字第四三九號
　　公　訴　人　臺灣臺北地方法院檢察署檢察官
　　被　　　告　丙○○
右列被告因過失致死案件，經檢察官提起公訴（八十八年度偵字第二六四二七號），
本院判決如左：
    主  文
丙○○從事業務之人，因業務上之過失致人於死，處有期徒刑拾月。
    事  實
一、丙○○於民國八十八年間係從事養豬業，自行擔任司機駕駛車號ＱＫ－四一一號
    自用大貨車，執行至各餐廳蒐集養豬用餿水之附屬業務，為從事駕駛業務之人，
    於同年五月二十日凌晨四時三十五分許，駕駛車牌號碼ＱＫ－四一一號自用大貨
    車，沿臺北市○○街○段由西向東行駛，途經該路段十號前道路臨時停車蒐集餿
    水時，原應注意汽車臨時停車，應依車輛順行方向緊靠道路右側，而依當時天氣
    雨、晨光、市區○○道路○路面濕潤、無缺陷、道路無障礙、視距良好，且該處
    所路邊右側停車格內並未停有車輛之情形，又非不能注意，竟疏未注意，未緊靠
    道路右側即將上開大貨車臨時停放在該路段十號前，適有吳承聰騎乘車號ＡＣＫ
    －九六八號重型機車，沿同方向後方行駛至該路段，亦疏未注意車前狀況，猶未
    減速貿然前行，致追撞丙○○停放在上開處所之大貨車左後車尾欄杆，因而使吳
    承聰人車倒地，致吳承聰受有腹部鈍力傷、腹腔內出血之傷害，經路人報案，將
    吳承聰送臺北市立和平醫院急救，嗣於同日下午一時三十四分左右不治死亡。
二、案經被害人吳承聰之母乙○○、兄甲○○告訴，及臺北市政府警察局萬華分局報
    告臺灣臺北地方法院檢察署檢察官相驗後自動檢舉偵查起訴。
    理  由
一、訊據被告丙○○對其於右揭時地發生車禍致被害人吳承聰死亡之事實並不爭執，
    惟辯稱：我只是暫時停車，我發現被害人機車，有揮手提醒他，但他沒有注意我
    的手勢等語。然查：
    (一)右揭事實業據告訴人乙○○指述，並有道路交通事故調查表、道路交通事故補
      充資料表、臺北市政府警察局交通警察大隊交通事故研判表各一份、及被告、
      告訴人交通事故談話紀錄表共三份附卷可資佐證。
    (二)按被害人吳承聰係因本件車禍致受有腹部鈍力傷、腹腔內出血之傷害，經路人
      報案，將吳承聰送臺北市立和平醫院急救，嗣於車禍發生當日下午一時三十四
      分左右不治死亡，業經臺灣臺北地方法院檢察署檢察官督同法醫師相驗明確，
      有相驗屍體證明書、驗斷書、勘驗筆錄、及臺北市政府警察局萬華分局交通分
      隊自首調查報告表等在卷可憑。
    (三)又按汽車臨時停車，應依車輛順行方向緊靠道路右側，道路交通安全規則第一
      十一條第四款前段定有明文。經查，被告丙○○駕駛車輛行駛至上開路段十號
      前道路臨時停車蒐集餿水時，原應注意汽車臨時停車，應依車輛順行方向緊靠
      道路右側，而依當時天氣雨、晨光、市區○○道路○路面濕潤、無缺陷、道路
      無障礙、視距良好，且處所路邊右側停車格內並未停有車輛之情形，又非不能
      注意，竟疏未注意，違反上開道路交通安全規則，未緊靠道路右側即將上開大
      貨車臨時停放在該路段十號前，致疏未注意車前狀況之吳承聰騎乘車號ＡＣＫ
      －九六八號重型機車，沿同方向後方行駛至該處，而撞及丙○○停放在上開處
      所之大貨車左後車尾欄杆等情，已如前述，為肇事原因。上開臺北市政府警察
      局交通警察大隊交通事故研判表亦同此認定。而被害人吳承聰確因本件車禍死
      亡，已如上述，則被告丙○○之過失行為與被害人死亡間並有相當因果關係。
      雖被害人亦疏未注意車前狀況，就本件車禍之發生與有過失，惟亦不能解免被
      告過失致人於死之刑責。從而，被告丙○○所為上開辯解，顯不足採為免責之
      依據，本件罪證明確，被告過失犯行洵堪認定，應予依法論科。
二、被告於案發當時從事養豬業，自行擔任司機駕駛車號ＱＫ－四一一號自用大貨車
    ，執行至各餐廳蒐集養豬用餿水之附屬業務，為從事駕駛業務之人，於執行業務
    中駕駛上開大貨車肇事，致人於死，核其所為應係犯刑法第二百七十六條第二項
    之罪，公訴意旨漏未斟酌此點，而認被告係犯同法第二百七十六條第一項之罪，
    尚有未洽，惟其基本社會事實同一，本院自應予審理，並變更起訴法條。爰審酌
    被告之過失程度、所生之危害、肇事後之態度、及被害人於本件車禍之發生，亦
    同有過失，且被告事後拒與被害人家屬為民事和解及其他一切情狀，判處有期徒
    刑十月。
據上論斷，應依刑事訴訟法第二百九十九條第一項前段、第三百條，刑法第二百七十
六條第二項，罰金罰鍰提高標準條例第一條前段，判決如主文。
本案經檢察官丁○○到庭執行職務。
中      華      民      國    九十一    年      四      月      十七    日
                                    臺灣臺北地方法院交通法庭
                                       法  官  曾  啟  謀
右正本證明與原本無異。
如不服本判決，應於判決送達後十日內，向本院提出上訴狀。
           書記官  謝  韻  華
中      華      民      國    九十一    年      四      月      十七    日
附錄本案論罪科刑法條全文
刑法第二百七十六條
一因過失致人於死者，處二年以下有期徒刑、拘役或二千元以下罰金。
二從事業務之人，因業務上之過失犯前項之罪者，處五年以下有期徒刑或拘役，得併
 科三千元以下罰金。
